【裁判字號】    98,審訴,82
【裁判日期】    980313
【裁判案由】    違反毒品危害防制條例
【裁判全文】
臺灣新竹地方法院宣示判決筆錄          98年度審訴字第82號
公  訴  人  臺灣新竹地方法院檢察署檢察官
被      告  乙○○原名：鄭祖.
指定辯護人  本院公設辯護人  甲○○
上列被告因違反毒品危害防制條例一案，經檢察官提起公訴（98
年度毒偵字第47號、第193 號、第216 號）後，聲請本院改依協
商程序而為判決，於中華民國98年3 月13日下午4 時在本院刑事
第十一法庭宣示判決，出席職員如下：
法官起立朗讀判決主文、犯罪事實要旨、處罰條文，及告以上訴
限制、期間並提出上訴狀之法院，且諭知記載其內容：
一、主  文：
    乙○○施用第一級毒品，處有期徒刑捌月；扣案之海洛因
    包分別毛重零點陸公克（送驗淨重零點零伍玖壹公克，驗餘
    淨重零點零伍貳柒公克）、毛重零點陸公克（送驗淨重零點
    伍壹貳公克，驗餘淨重零點零肆貳玖公克）、毛重零點肆公
    克（送驗淨重零點零壹伍肆公克，驗餘淨重零點零零玖陸公
    克）、海洛因殘渣袋壹包，均沒收銷燬之；又施用第二級毒
    品共三罪，均處有期徒刑陸月；扣案之安非他命壹包毛重零
    點陸公克（送驗淨重零點零捌公克，驗餘淨重零點零柒
    肆公克），沒收銷燬之；另扣案之玻璃管吸食器壹支，沒收
    之。主刑部分應執行有期徒刑壹年玖月。
二、犯罪事實要旨：
（一）乙○○前曾於民國96年4 月間，因施用第二級毒品案件，
      經本院於96年5 月25日，以96年度毒聲字第168 號裁定送
      觀察、勒戒2 月，並於96年6 月25日入臺灣新竹看守所附
      設勒戒處所執行觀察勒戒後，認無繼續施用毒品之傾向，
      於96年8 月16日出所執行完畢，嗣經臺灣新竹地方法院檢
      察署檢察官於96年8 月20日，以96年度毒偵字第678 號為
      不起訴處分確定。
（二）乙○○不知警惕，又於97年5 月間，因施用第一級、第二
      級毒品案件，經本院於97年11月28日，以97年度訴字第56
      6 號判決，分別判處有期徒刑7 月、5 月，並經定應執行
      刑為有期徒刑10月，嗣提起上訴，再經臺灣高等法院於98
      年1 月16日，以98年上訴字第26號判決，駁回上訴確定。
（三）乙○○竟不知警惕，又於97年6 月間，因施用第二級毒品
      案件，經本院於97年8 月29日，以97年度竹簡字第1003號
      判決，判處有期徒刑3 月，嗣於97年9 月30日確定。現正
      執行中。
（四）乙○○仍不知悔改，於前開觀察勒戒處分執行完畢釋放後
      5 年內，(1)復基於施用第一級毒品海洛因的犯罪意思，於
      97年12月29日下午3 、4 時許，在新竹縣竹東鎮○○路25
      號之租住處內，以將海洛因摻入香煙內，再點火吸食之方
      式，施用第一級毒品海洛因1 次。(2)另基於施用第二級毒
      品安非他命的犯罪意思，於97年12月29日上午11時許，在
      上開住處內，以將安非他命置於玻璃球吸食器內，再點火
      燒烤，吸其煙霧之方式，施用第二級毒品安非他命1 次。
      嗣於97年12月29日下午7 時許，為警查獲，現場扣得第一
      級毒品海洛因3 包分別毛重0.6 公克（送驗淨重0.0591公
      克，驗餘淨重0.0527公克）、毛重0.6 公克（送驗淨重0.
      512 公克，驗餘淨重0.0429公克）、毛重0.4 公克（送驗
      淨重0.0154公克，驗餘淨重0.0096公克）、海洛因殘渣袋
      1 包、第二級毒品安非他命1 包毛重0.6 公克、（送驗淨
      重0.308 公克，驗餘淨重0.3074公克）、玻璃管吸食器1
      支，並經採集其尿液檢體送請鑑驗，結果呈嗎啡、安非他
      命、甲基安非他命陽性反應，始悉上情。(3)另基於施用第
      二級毒品安非他命的犯罪意思，於97年11月11日上午10時
      許，在新竹縣竹東鎮○○路○ 段600 巷5 號3 樓之居住處
      內，以將安非他命置於玻璃球吸食器內，再點火燒烤，吸
      其煙霧之方式，施用第二級毒品安非他命1 次。嗣於97年
      11月11日下午5 時許，因另案遭通緝，為警逮捕後，採集
      其尿液檢體送請鑑驗，結果呈安非他命、甲基安非他命陽
      性反應，始悉上情。(4)另基於施用第二級毒品安非他命的
      犯罪意思，於97年12月8 日晚上7 時許，在新竹縣竹東鎮
      ○○路25號居住處內，以將安非他命置於玻璃球吸食器內
      ，再點火燒烤，吸其煙霧之方式，施用第二級毒品安非他
      命1 次。嗣於97年12月12日，為警查獲後，採集其尿液檢
      體送請鑑驗，結果呈安非他命、甲基安非他命陽性反應，
      始悉上情。
三、處罰條文：
    毒品危害防制條例第10條第1 項、第2 項、第18條第1 項前
    段，刑法第11條前段、第51條第5 款、第38條第1 項第2 款
    。
四、協商判決除有刑事訴訟法第455 條之4 第1 項第1 款於本訊
    問程序終結前，被告撤銷協商合意或檢察官撤回協商聲請者
    ；第2 款被告協商之意思非出於自由意志者；第4 款被告所
    犯之罪非第455 條之2 第1 項所定得以協商判決者；第6 款
    被告有其他較重之裁判上一罪之犯罪事實者；第7 款法院認
    應諭知免刑或免訴、不受理者情形之一，及違反同條第2 項
    「法院應於協商合意範圍內為判決；法院為協商判決所科之
    刑，以宣告緩刑或2 年以下有期徒刑、拘役或罰金為限」之
    規定者外，檢察官與被告均不得上訴。
五、如有前項得上訴之情形，得自收受宣示判決筆錄送達之日起
    10日內，向本院提出上訴書狀，上訴於第二審法院。
中    華    民    國    98    年    3     月    13    日
                  刑事第九庭書  記  官 蕭汝芳
                            審判長法官 馮俊郎
以上筆錄正本係照原本作成。
中    華    民    國    98    年    3     月    13    日
                            書  記  官 蕭汝芳
附錄本案處罰實體法條全文：
毒品危害防制條例第10條第1 項、第2 項：
施用第一級毒品者，處6 月以上5 年以下有期徒刑。
施用第二級毒品者，處 3 年以下有期徒刑。


司法院資訊處製作；財團法人民間司法改革基金會備份。
